<?xml version='1.0' encoding='utf-8'?>
<verb default="tionlaic" disambig="">
  <verbalNoun default="tionlacan" />
  <verbalAdjective default="tionlactha" />
  <tenseForm default="tionlaic" tense="Past" dependency="Indep" person="Base" />
  <tenseForm default="tionlacamar" tense="Past" dependency="Indep" person="Pl1" />
  <tenseForm default="tionlacadar" tense="Past" dependency="Indep" person="Pl3" />
  <tenseForm default="tionlacadh" tense="Past" dependency="Indep" person="Auto" />
  <tenseForm default="tionlaic" tense="Past" dependency="Dep" person="Base" />
  <tenseForm default="tionlacamar" tense="Past" dependency="Dep" person="Pl1" />
  <tenseForm default="tionlacadar" tense="Past" dependency="Dep" person="Pl3" />
  <tenseForm default="tionlacadh" tense="Past" dependency="Dep" person="Auto" />
  <tenseForm default="tionlacadh" tense="PastCont" dependency="Indep" person="Base" />
  <tenseForm default="tionlacainn" tense="PastCont" dependency="Indep" person="Sg1" />
  <tenseForm default="tionlactá" tense="PastCont" dependency="Indep" person="Sg2" />
  <tenseForm default="tionlacaimis" tense="PastCont" dependency="Indep" person="Pl1" />
  <tenseForm default="tionlacaidís" tense="PastCont" dependency="Indep" person="Pl3" />
  <tenseForm default="tionlactaí" tense="PastCont" dependency="Indep" person="Auto" />
  <tenseForm default="tionlacadh" tense="PastCont" dependency="Dep" person="Base" />
  <tenseForm default="tionlacainn" tense="PastCont" dependency="Dep" person="Sg1" />
  <tenseForm default="tionlactá" tense="PastCont" dependency="Dep" person="Sg2" />
  <tenseForm default="tionlacaimis" tense="PastCont" dependency="Dep" person="Pl1" />
  <tenseForm default="tionlacaidís" tense="PastCont" dependency="Dep" person="Pl3" />
  <tenseForm default="tionlactaí" tense="PastCont" dependency="Dep" person="Auto" />
  <tenseForm default="tionlacann" tense="PresCont" dependency="Indep" person="Base" />
  <tenseForm default="tionlacaim" tense="PresCont" dependency="Indep" person="Sg1" />
  <tenseForm default="tionlacaimid" tense="PresCont" dependency="Indep" person="Pl1" />
  <tenseForm default="tionlactar" tense="PresCont" dependency="Indep" person="Auto" />
  <tenseForm default="tionlacann" tense="PresCont" dependency="Dep" person="Base" />
  <tenseForm default="tionlacaim" tense="PresCont" dependency="Dep" person="Sg1" />
  <tenseForm default="tionlacaimid" tense="PresCont" dependency="Dep" person="Pl1" />
  <tenseForm default="tionlactar" tense="PresCont" dependency="Dep" person="Auto" />
  <tenseForm default="tionlacfaidh" tense="Fut" dependency="Indep" person="Base" />
  <tenseForm default="tionlacfaimid" tense="Fut" dependency="Indep" person="Pl1" />
  <tenseForm default="tionlacfar" tense="Fut" dependency="Indep" person="Auto" />
  <tenseForm default="tionlacfaidh" tense="Fut" dependency="Dep" person="Base" />
  <tenseForm default="tionlacfaimid" tense="Fut" dependency="Dep" person="Pl1" />
  <tenseForm default="tionlacfar" tense="Fut" dependency="Dep" person="Auto" />
  <tenseForm default="tionlacfadh" tense="Cond" dependency="Indep" person="Base" />
  <tenseForm default="tionlacfainn" tense="Cond" dependency="Indep" person="Sg1" />
  <tenseForm default="tionlacfá" tense="Cond" dependency="Indep" person="Sg2" />
  <tenseForm default="tionlacfaimis" tense="Cond" dependency="Indep" person="Pl1" />
  <tenseForm default="tionlacfaidís" tense="Cond" dependency="Indep" person="Pl3" />
  <tenseForm default="tionlacfaí" tense="Cond" dependency="Indep" person="Auto" />
  <tenseForm default="tionlacfadh" tense="Cond" dependency="Dep" person="Base" />
  <tenseForm default="tionlacfainn" tense="Cond" dependency="Dep" person="Sg1" />
  <tenseForm default="tionlacfá" tense="Cond" dependency="Dep" person="Sg2" />
  <tenseForm default="tionlacfaimis" tense="Cond" dependency="Dep" person="Pl1" />
  <tenseForm default="tionlacfaidís" tense="Cond" dependency="Dep" person="Pl3" />
  <tenseForm default="tionlacfaí" tense="Cond" dependency="Dep" person="Auto" />
  <moodForm default="tionlacadh" mood="Imper" person="Base" />
  <moodForm default="tionlacaim" mood="Imper" person="Sg1" />
  <moodForm default="tionlaic" mood="Imper" person="Sg2" />
  <moodForm default="tionlacaimis" mood="Imper" person="Pl1" />
  <moodForm default="tionlacaigí" mood="Imper" person="Pl2" />
  <moodForm default="tionlacaidís" mood="Imper" person="Pl3" />
  <moodForm default="tionlactar" mood="Imper" person="Auto" />
  <moodForm default="tionlaca" mood="Subj" person="Base" />
  <moodForm default="tionlacaimid" mood="Subj" person="Pl1" />
  <moodForm default="tionlactar" mood="Subj" person="Auto" />
</verb>
